【裁判字號】    89,訴緝,36
【裁判日期】    890427
【裁判案由】    煙毒等
【裁判全文】
臺灣桃園地方法院刑事判決                          八十九年度訴緝字第三六號
    公訴人  台灣桃園地方法院檢察署檢察官
    被  告  甲○○
右列被告因違反毒品危害防制條例等案件，經檢察官提起公訴（八十六年度偵字第五
三七四號），本院判決如左：
        主  文
甲○○未經許可無故持有可發射子彈具有殺傷力之改造玩具手槍，累犯，處有期徒刑
陸月，如易科罰金以參佰元折算壹日。扣案之仿ＤＥＲＲＩＮＧＥＲ改造雙管玩具手
槍壹枝（槍枝管制編號0000000000號）沒收。
被訴連續施用第一級毒品，累犯，免刑。扣案之第一級毒品海洛因（淨重貳點貳伍公
克）沒收銷燬之。
        事  實
一、甲○○曾於民國八十二年間因違反麻醉藥品管理條例案件，經本院於八十二年十
    月二十一日判處有期徒刑四月，如易科罰金以三百元折算一日，於八十三年一月
    二十四日易科罰金執行完畢，猶不知悔改，於八十六年四月十三日晚上十時許，
    在桃園縣桃園市「來來百貨公司」旁停車場，向年籍姓名不詳綽號「小宋」之成
    年男子，收受具有殺傷力之仿ＤＥＲＲＩＮＧＥＲ改造雙管玩具手槍一枝（槍枝
    管制編號0000000000號）及空彈殼二顆。另基於施用第一級毒品之概
    括犯意，自八十六年四月十日起至同年月十五日，連續在桃園縣桃園市○○路二
    七號，將第一級毒品海洛因摻入香煙點火燃燒吸用方式，施用第一級毒品海洛因
    多次。嗣於八十六年四月十五日下午四時許，在林森路上址，為警查獲，並扣得
    具有殺傷力之仿ＤＥＲＲＩＮＧＥＲ改造雙管玩具手槍一枝、空彈殼二顆及第一
    級毒品海洛因（淨重二．二五公克）等物。甲○○案發後逃匿，經本院發佈通緝
    ，於八十九年四月二十一日早上六時許，在台北市○○路○段五一號，為警緝獲
    。
二、案經台北市政府警察局移送台灣桃園地方法院檢察署檢察官偵查起訴，施用毒品
    部分嗣經本院依職權裁定送觀察、勒戒後，認無繼續施用毒品傾向。
        理  由
一、右開事實，迭據被告甲○○於警訊、偵查中及本院審理時供承不諱，且其持有之
    前開改造玩具手槍一枝及空彈殼二個，經送內政部刑事警察局鑑定結果，送鑑掌
    心雷手槍（槍枝管制編號0000000000號），認係仿ＤＥＲＲＩＮＧＥ
    Ｒ雙管手槍製造之玩具手槍，槍管材質為金屬且貫通，機械性能良好，可擊發適
    用之子彈，認具殺傷力；送鑑子彈二顆，認均係玩具槍金屬空彈殼等情，此有該
    局八十六年四月二十一日刑鑑字第二五八九七號鑑定通知書一紙附卷可憑。被告
    為警查獲時所採集尿液及持有之白粉，經送法務部調查局檢驗結果，尿液有煙毒
    及安非他命陽性反應（施用安非他命部分業經檢察官以經前案判決確定為由，另
    為不起訴處分在案），白粉部分認係第一級毒品海洛因（淨重二．二五公克），
    此有該局檢定通知書及鑑定通知書各一紙在卷可參，足徵被告自白與事實相符，
    堪予採信。是本件事證明確，被告犯行洵堪認定。
二、查被告行為後，槍砲彈藥刀械管制條例已於八十六年十一月二十四日修正公布並
    施行，而毒品危害防制條例則於八十七年五月二十日公布並施行，以之分別與行
    為時之修正前槍砲彈藥刀械管制條例及肅清煙毒條例，相互比較結果，依刑法第
    二條第一項規定，無故持有槍砲罪部分，以修正前之舊法規定較有利於被告，應
    適用修正前舊條例處斷；施用毒品部分，則以裁判時之新法即毒品危害防制條例
    之規定較有利於被告，自應適用該新法論處。核被告所為，係犯修正前槍砲彈藥
    刀械管制條例第十條第三項之無故持有槍砲罪及毒品危害防制條例第十條第一項
    之施用第一級毒品罪，而其持有第一級毒品海洛因，既意在供己施用，其非法持
    有之低度行為，應為施用之高度行為吸收，不另論罪。又被告先後多次施用第一
    級毒品，時間緊接，犯罪構成要件相同，顯係基於概括犯意反覆為之，應依刑法
    第五十六條連續犯規定論以一罪，並加重其法定本刑。而被告曾犯有如事實欄所
    載之前科紀錄及執行情形，此有台灣桃園地方法院檢察署刑案資料查註紀錄表一
    紙在卷可憑，其於執行完畢後五年之內再犯有期徒刑以上本案之罪，為累犯，應
    依刑法第四十七條規定加重其法定本刑，施用毒品部分則遞加重法定本刑。惟被
    告前開施用毒品犯行，業經本院依職權裁定將被告送台灣桃園看守所附設勒戒處
    所進行觀察、勒戒後，認無繼續施用毒品傾向一節，此有該所八十九年五月二十
    五日桃所澄衛勒字第０一二三六號函暨附「有無繼續施用毒品傾向證明書」各一
    紙，在卷可佐。是被告前開施用毒品犯行，爰依毒品危害防制條例第二十條第一
    項、第二項、第三十五條第三款規定，應為免刑之判決。爰審酌被告無故持有槍
    砲之犯罪動機、目的、所生危害及坦承犯行，犯後態度尚稱良好等一切情狀，量
    處如主文所示之刑，並諭知易科罰金之折算標準，以資懲儆。
三、扣案之仿ＤＥＲＲＩＮＧＥＲ改造雙管玩具手槍（槍枝管制編號0000000
    000號）一枝，係違禁物，依刑法第三十八條第一項第一款規定沒收。扣案之
    第一級毒品海洛因（淨重二．二五公克），為查獲之毒品，爰依毒品危害防制條
    例第十八條第一項前段規定沒收銷燬之。至於，扣案之空彈殼二顆並無殺傷力，
    及扣案之疑似安非他命、玻璃球吸食器、研磨工具、電子坪、天秤、塑膠吸管等
    物，與被告施用第一級毒品犯行顯與關連性，均不另為沒收之諭知。
據上論斷，應依刑事訴訟法第二百九十九條第一項，修正前槍砲彈藥刀械管制條例第
十條第三項，毒品危害防制條例第十條第一項、第十八條第一項前段、第二十條第一
項、第二項、第三十五條第三款，刑法第十一條、第二條第一項、第五十六條、第四
十七條、第四十一條、第三十八條第一項第一款、第三十九條，罰金罰鍰提高標準條
例第二條，判決如主文。
本案經檢察官魏雯祈到庭執行職務。
中      華      民      國    八十九    年      六      月     十六     日
                              臺灣桃園地方法院刑事第二庭
                                  法    官    傅  中  樂
右正本證明與原本無異。
如不服本判決，應於判決送達後十日內，向本院提出上訴狀。
                                  書 記 官    梁  麗  雲
中      華      民      國    八十九    年      六      月     二十     日
附論罪科刑依據之法條：
修正前槍砲彈藥刀械管制條例第十條第三項
槍砲彈藥刀械管制條例第十條第三項（修正前）：
未經許可無故持有、寄藏或意圖販賣而陳列第一項所列各式槍砲之一者，處三年以下
有期徒刑
毒品危害防制條例第十條第一項
施用第一級毒品者，處六月以上五年以下有期徒刑。


司法院資訊處製作；財團法人民間司法改革基金會備份。
